臺灣新竹地方法院民事裁定　九十三年度簡聲抗字第二號
　　抗　告　人　甲○○
　　相　對　人　乙○○
右當事人間停止強制執行事件，抗告人對於中華民國九十三年三月二日本院竹北簡易
庭九十三年度竹北簡聲字第二號裁定提起抗告，本院裁定如左：
    主      文
抗告駁回。
抗告費用由抗告人負擔。
    理      由
一、本件抗告意旨略以：案外人周祖申與陳威全間以地易地之行為既未經全體共有人
    同意，又係就土地之特定部分所為讓與，依民法第八百一十九條第二項規定及參
    酌最高法院四十年度台上字第一四七九號判例意旨，周祖申與陳威全間之易地行
    為自不生效力。次查案外人周祖申與陳威全間以地易地一事，與相對人主張其有
    合法使用新竹縣湖口鄉○○○段下北勢小段八０九地號土地（下稱系爭土地）之
    權源亦無關係，且相對人並非系爭土地共有人，何來合法使用權源？又系爭土地
    共有人間於民國（下同）五十二年間雖訂有分業合約書，但於五十九年間政府實
    施土地重劃後，共有人即未依前開分業合約書履行；且系爭土地過去雖曾分管，
    然在法律上仍不能認為分割，故在合法分割前之共有關係並無改變（最高法院四
    十七年台上字第八六一號判例意旨參照），是周祖申與抗告人間仍係土地共有人
    之關係等情。
二、按強制執行程序開始後，除法律另有規定外，不停止強制執行；又有回復原狀之
    聲請或提起再審或異議之訴，或對於和解為繼續審判之請求，或提起宣告調解無
    效之訴，撤銷調解之訴，或對於法院依強制執行法第四條第一項第五款之裁定提
    起抗告時，法院依必要情形，或依聲請定相當並確實擔保，得為停止強制執行之
    裁定，強制執行法第十八條第一項、第二項分別定有明文。次按強制執行法第十
    八條第二項規定，於一定情形下，法院因債務人之聲請，定相當並確實之擔保，
    得為停止強制執行之裁定，債務人本此裁定所供擔保，係以擔保債權人因債務人
    聲請停止強制執行不當可能遭受之損害而得獲賠償為目的，已兼顧債權人與債務
    人之權益，並非增加債務人之額外負擔（司法院大法官釋字第四０三號解釋參照
    ）。另按回復原狀之聲請，或提起再審或異議之訴，或對於和解為繼續審判之請
    求，或提起宣告調解無效之訴、撤銷調解之訴，或對於許可強制執行之裁定提起
    抗告時，法院因必要情形或依聲請定相當並確實之擔保，得為停止強制執行之裁
    定，強制執行法第十八條第二項定有明文；則依此規定，於強制執行程序開始後
    ，債務人因提起再審之訴而聲明願供擔保，聲請裁定停止強制執行，除再審之訴
    已受敗訴裁判確定外，法院應酌定相當並確實之擔保，而為停止執行之裁定（最
    高法院八十七年度台抗字第一０一號、八十八年度台抗字第四四二號判決意旨參
    照）。
三、查本件相對人業就抗告人據以聲請強制執行之執行名義即本院九十二年度竹北簡
    字第一一０號確定判決向本院提起再審之訴（本院九十三年度竹北再簡字第一號
    ），因此聲請供擔保裁定停止本院九十二年度執字第一三七九七號執行事件之強
    制執行程序，業據調取該執行事件、九十二年度竹北簡字第一一０號拆屋還地事
    件、九十三年度竹北再簡字第一號再審之訴事件等查核屬實，而相對人前開提起
    之再審之訴目前既尚在審理中，參諸前開說明，即應酌定相當並確實之擔保，而
    為停止執行之裁定，因此原審認相對人之聲請有理由，而命相對人在供擔保新台
    幣（下同）九萬九千零九十元後，本院九十二年度執字第一三七九七號執行事件
    之強制執行程序，於本院九十三年度竹北再簡字第一號再審之訴事件判決確定前
    應暫予停止等情，即無不當；而原審亦已命相對人提供確實之擔保，以預備供作
    抗告人因停止執行未能即時受償之賠償，對於抗告人債權不能早日實現亦有賠償
    之擔保。至抗告理由所述相對人就系爭土地並無合法使用土地之權源及相對人所
    提再審之訴之主張無理由等情，核均係屬實體上之爭執，應由受理再審之訴之法
    院加以審究；而本件聲請停止強制執行事件，僅係程序上審核是否符合強制執行
    法第十八條規定及相對人有無表明願提供相當並確實之擔保，而得作為抗告人因
    停止執行未能即時受償之損失即足，是抗告意旨指摘原裁定不當，聲請廢棄原裁
    定，尚屬無據，要難准許，應予駁回。
四、據上論結，本件抗告為無理由，依民事訴訟法第四百三十六條之一第三項、第四
    百九十二條、第九十五條、第七十八條，裁定如主文。
中　　　華　　　民　　　國　　九十三　　年　　　六　　　月　　　九　　　日
                                  臺灣新竹地方法院民事第一庭
~B審判長法官　李承訓
~B法　　　官　謝永昌
~B法　　　官　楊麗文
右為正本係照原本作成。
本裁定不得抗告。
~B法院書記官　吳玉蘭
中　　　華　　　民　　　國　　九十三　　年　　　六　　　月　　　九　　　日
